臺灣臺中地方法院刑事判決　　　　　　　　　　　　九十四年度訴字第一五三三號
　　公　訴　人　臺灣臺中地方法院檢察署檢察官
　　被　　　告　丙○○
右列被告因業務過失致死案件，經檢察官提起公訴（九十三年度偵字第二一六六０號
），本院合議庭裁定由受命法官獨任進行簡式審判程序，判決如左：
    主  文
丙○○從事業務之人，因業務上之過失致人於死，處有期徒刑陸月，如易科罰金，以
佰元折算壹日。緩刑貳年。
    犯罪事實
一、丙○○係傳春企業行之貨車駕駛司機，擔任駕駛車輛載運貨物之工作，為從事駕
    駛業務之人，於民國九十三年七月十二日十四時許，駕駛車牌號碼為八Ｋ—九二
    九號營業用曳引車（子車車牌號碼八Ｑ—三六號，登記於進德交通有限公司名下
    ），沿臺中縣大里市○○路由西向東方向行進，於同日十四時五分許，途經臺中
    縣大里市○○路「東來幹十一」前，本應注意行車速度，依速限標誌或標線之規
    定（該路段速限為時速三十公里），且應注意汽車行駛時之車前狀況，並隨時採
    取減速慢行之必要安全措施，而當時天候晴、日間自然光線、路面乾燥亦無障礙
    物、視距良好，依當時情形，又無不能注意之情事，竟疏未注意及此，貿然以時
    速四、五十公里之速度行駛於道路，適有王青栩駕駛車牌號碼四００九—ＦＹ號
    自用小客車，沿臺中縣大里市○○路由東向西方向，因疏未注意汽車在劃有分向
    限制線之路段，不得駛入來車之車道內，竟偏跨入來車車道而未於規定車道行駛
    ，於行經該處之際，因雙方皆有前揭過失，致丙○○駕駛之車輛閃煞不及與王青
    栩駕駛之車輛對撞，致王青栩受有頭胸腹部挫傷合併多處骨折及內出血等傷害，
    經緊急送醫急救後，仍於同日十五時二十六分因外傷性休克不治死亡。丙○○於
    肇事後，有偵查權限之人知悉犯罪人之前，主動向到場處理事故員警陳明自己係
    肇事者，自首接受裁判。
二、案經臺中縣警察局霧峰分局報由臺灣臺中地方法院檢察署檢察官相驗後自動檢舉
    偵查起訴。
    理  由
一、本件被告丙○○所犯係死刑、無期徒刑、最輕本刑為三年以上有期徒刑以外之罪
    ，其於準備程序中就被訴事實為有罪之陳述，經告知簡式審判程序之旨，並聽取
    公訴人及被告之意見後，本院合議庭認為適宜而裁定由受命法官獨任進行簡式審
    判程序，合先敘明。
二、訊據被告丙○○對於右揭犯罪事實坦承不諱，復經證人即王青栩之妻乙○○於警
    、偵訊中指述在卷，並有道路交通事故現場圖、道路交通事故調查報告表（一）
    （二）及車禍現場相片二十張附卷可稽。而本件車禍被害人王青栩因此受傷死亡
    ，亦經臺灣臺中地方法院檢察署檢察官督同法醫師相驗屬實，製有勘驗筆錄、相
    驗屍體證明書、臺灣臺中地方法院檢察署驗斷書在卷可憑。按汽車行駛時，行車
    速度，應依速限標誌或標線之規定，且駕駛人應注意車前狀況，並隨時採取必要
    之安全措施，道路交通安全規則第九十三條第一項、第九十四條第三項分別定有
    明文，被告駕車自應注意上述道路交通安全規定，而依附卷之交通事故調查報告
    表（一）所載，事故發生當時天候晴、日間自然光線、路面乾燥、無障礙物、視
    距良好，該路段速限為時速三十公里，是以本件肇事時、地之天候、路況皆良好
    ，則肇事彼時，被告亦無不能注意之情事，竟疏未注意及此，可證被告之駕車失
    當行為，顯有過失。況本件經送請臺灣省臺中縣區車輛行車事故鑑定委員會鑑定
    結果，亦持相同看法，有臺灣省臺中縣區車輛行車事故鑑定委員會九十三年十月
    二十一日中縣鑑字第○九三五五○二三一六號函附鑑定意見書在卷可考，益證被
    告之行為有過失，被告之自白應與事實相符。雖被害人王青栩駕駛車牌號碼四０
    ０九—ＦＹ號自用小客車行經該處時，因疏未注意汽車在劃有分向限制線之路段
    ，不得駛入來車之車道內，於迎面有車駛來交會時偏跨入來車車道不當，為肇事
    主因，於本件車禍之發生，亦有過失，然此僅係被害人是否與有過失之問題，並
    不能因此解免被告過失致死之責任。再如前述，被害人確因本件車禍受有頭胸腹
    部挫傷合併多處骨折及內出血等傷害，導致外傷性休克而致死，則被告過失駕車
    肇事行為，與被害人之死亡結果間，自具有相當因果關係。本件事證明確，是被
    告業務過失致死犯行洵堪認定。
三、查被告丙○○係之傳春企業行之貨車司機，平日以駕駛貨車為業，業據被告供承
    在卷，為從事業務之人，其於執行業務中肇事致人於死，核被告所為，係犯刑法
    第二百七十六條第二項之業務過失致死罪。被告於肇事後，有偵查權限之人知悉
    犯罪人之前，主動向到場處理事故員警陳明自己係肇事者，有臺中縣警察局道路
    交通事故肇事人自首情形紀錄表一份附卷可佐，為對於未發覺之犯罪自首接受裁
    判，應依刑法第六十二條前段之規定減輕其刑。爰審酌依卷附臺灣高等法院被告
    全國前案紀錄表所示，被告除前於八十四年間，因傷害案件，經本院於八十四年
    二月十六日以八十四年度易字第二二一號判決判處有期徒刑二月，於八十四年三
    月十日確定外，尚無其餘不良前科之素行，行車之際不思警惕小心駕駛，而違反
    前揭注意義務，於發生本件車禍後，致被害人王青栩死亡，所生危害重大，惟念
    及被告僅為肇事次因，被害人王青栩亦應負過失責任，被告肇事後坦承犯行，肇
    事後被告已與被害人家屬達成民事和解，有臺中縣大平市調解委員會調解書一紙
    附卷可稽，取得諒解，犯後態度良好等一切情狀，量處如主文所示之刑，並諭知
    易科罰金之折算標準。末查，被告前雖於八十四年間因傷害案件，經本院於八十
    四年二月十六日以八十四年度易字第二二一號判決判處有期徒刑二月，於八十四
    年三月十日確定，嗣於八十四年三月三十日易科罰金執行完畢，有臺灣高等法院
    被告全國前案紀錄表一份附卷可佐，惟其執行完畢後，五年以內未曾受有期徒刑
    以上刑之宣告，其因一時疏忽致犯本案，犯罪後業與被害人家屬達成和解，已如
    前述，深知悔悟，其經此教訓，當知悔悟而無再犯之虞，本院綜核各情，認對其
    所宣告之刑，以暫不執行為適當，爰併予宣告緩刑二年，以啟自新。
據上論斷，應依刑事訴訟法第二百七十三條之一第一項、第二百九十九條第一項前段
，刑法第二百七十六條第二項、第六十二條前段、第四十一條第一項前段、第七十四
條第二款，罰金罰鍰提高標準條例第一條前段、第二條，判決如主文。
本案經檢察官甲○○到庭執行職務。
中      華      民      國    九十四    年      六      月    二十二    日
                                     臺灣臺中地方法院刑事第八庭
                                          法  官   吳  崇  道
右正本證明與原本無異。
如不服本判決，應於判決送達後十日內向本院提出上訴狀，上訴於臺灣高等法院臺中
分院( 須附繕本 )。
                                          書記官
中      華      民      國    九十四    年      六      月    二十二    日
附錄論罪科刑法條
中華民國刑法第二百七十六條
因過失致人於死者，處二年以下有期徒刑、拘役或二千元以下罰金。
從事業務之人，因業務上之過失犯前項之罪者，處五年以下有期徒刑或拘役，得併科
三千元以下罰金。
